【裁判字號】    90,交聲,34
【裁判日期】    900328
【裁判案由】    聲明異議
【裁判全文】
臺灣臺中地方法院交通事件事裁定                      九十年度交聲字第三四號
    原處分機關  交通部公路局台中區監理
    異 議人 即
    受 處分 人  甲○○
右列受處分人因違反道路交通管理處罰條例案件，對於交通部公路局台中區監理所中
華民國九十年一月十二日所為之處分（中監違字第裁六○─Ｙ00000000號裁
決書），聲明異議，本院裁定如左：
    主  文
異議駁回。
    理  由
一、本件受處分人即異議人甲○○聲明異議意旨略以：伊為警舉發當時時速僅約七、
    八十公里，舉發單位認伊有超速情事，應提出具體事證云云。
二、按汽車駕駛人，行車速度，超過規定之最高時速者，處銀元四百元以上八百元以
    下 (即新台幣一千二百元以上二千四百元以下)罰鍰；又汽車駕駛人違反前開規
    定者，除依該條款處罰鍰外，並予記違規點數一點，道路交通管理處罰條例第四
    十條第一項、第六十三條第一項第一款分別定有明文。
三、經查：本件受處分人就其於民國八十九年十二月十二日晚間六時四十分許，駕駛
    所有之車號ＮＴ─六四八七號自用小客車，行經台七四線十點七公里南下路段處
    ，受處分人為警舉發當時，設於警車上之雷達測速器測得顯示之時速為一百零五
    公里，員警並曾將該測得結果交受處分人查看之事實不爭執，並經證人即舉發警
    員陳建安於本院九十年三月七日訊問時證述明確，復有舉發違反道路交通管理事
    件通知單影本一紙在卷可資佐證。另證人陳建安於本院同日訊問時證稱：「 (
    問：如何知道受處分人超速？)依照慣例二輛車過來我們不會攔車，因為怕發生
    危險，只有在一輛車過來時我們才會攔車，當時受處分人是單一車輛過來，我們
    車上的雷達測速器抓到受處分人的速度已經超速，我們才把他欄下來．．．」；
    「 (問：是否可能是別輛車超速？)不會，因為我們攔車都只有一輛才會攔」；
    「 (問：為何如此肯定受處分人就是違規之車？)如果有二輛車相距五十公尺以
    內我們都不會攔車，當時受處分人前後左右都沒有車子」等語，而證人陳建安係
    執勤警員，其立場客觀中立，且其與受處分人素不相識，亦無宿怨，當無設詞攀
    誣之理，其所為之證言，應屬真實可信，是依證人陳建安之證言，當時警車上之
    雷達測速器所鎖定測得者，確係受處分人駕駛之自小客車無疑。再參以目前警方
    所用雷達測速儀器之精確性，應可認定受處分人所駕駛之自用小客車確有超速行
    駛之事實，受處分人空言否認超速，核與事實不符，受處分人前開辯解自無足採
    。從而，受處分人既然確有在前揭時地超速之違規行為，原處分機關本諸權責裁
    處最低罰鍰新台幣一千二百元，逾期最高罰鍰二千四百元，並記違規點數一點，
    核無不當，本件聲明異議為無理由，應予駁回。
四、據上論斷，應依道路交通管理處罰條例第八十七條第二項，道路交通案件處理辦
    法第十九條，裁定如主文。
中      華      民      國      九十      年      三      月    二十八  日
                                        臺灣臺中地方法院交通法庭
                                            法  官  劉長宜
右正本證明與原本無異。
如不服本裁定應於送達後五日內向本院提出抗告狀。
                                            書記官
中      華      民      國      九十      年      三       月   二十八  日


司法院資訊處製作；財團法人民間司法改革基金會備份。
